【裁判字號】    97,交聲,828
【裁判日期】    970704
【裁判案由】    聲明異議
【裁判全文】
臺灣高雄地方法院交通事件裁定         97年度交聲字第828號
原處分機關  桃園縣政府警察局平鎮分局
異  議  人  甲○○
即受處分人
上列受處分人因聲明異議案件，對於高雄市政府交通局民國97年
4 月21日所為之處分（原處分：高市交裁字第裁32-DB0000000號
），聲明異議，本院裁定如下：
    主  文
異議駁回。
    理  由
一、原處分意旨略以：受處分人即異議人甲○○於民國97年4 月
    5 日14時25分許，駕駛車牌號碼ZR-8796 號自用小客車，行
    經設有燈光號誌管制之桃園縣平鎮市○○路與建安路路口闖
    紅燈，經員警當場舉發，因而裁罰新臺幣（下同）2700元，
    並記違規點數3 點。
二、聲明異議意旨略以：異議人確實有於上開舉發時間，駕駛車
    牌號碼ZR-8796 號自用小客車，行經桃園縣平鎮市○○路與
    建安路路口，但絕無可能闖越紅燈。舉發員警所在位置根本
    無法看見異議人違規闖越紅燈之燈號及停止線，異議人為此
    不服原裁處，爰提起本件異議，請求撤銷原處分，另為不罰
    之裁決等語。
三、按汽車駕駛人，行經有燈光號誌管制之交岔路口闖紅燈者，
    處新臺幣1800元以上5400元以下罰鍰，並記違規點數3 點，
    道路交通管理處罰條例第53條第1 項及第63條第1 項第3 款
    分別定有明文。
四、經查：
  (一)異議人於上開時地，曾駕駛車牌號碼ZR-8796 號自用小客車
    ，行經設有燈光號誌管制之桃園縣平鎮市○○路與建安路路
    口之事實，有高雄市政府交通局民國97年4 月21日所為之民
    國97年4 月23日所為之高市交裁字第裁32-DB0000000號裁決
    書、桃園縣政府警察局舉發違反道路交通管理事件通知單在
    卷可參，且為異議人所不爭，自堪信為真實。
  (二)至於異議人抗辯其並未闖紅燈一節，經本院傳訊舉發本件交
    通違規事件之警員凌宏達到庭結證稱：上開舉發之時，伊與
    莊凱雯一起執行勤務，伊站在距離金陵路、建安路路口處約
    40到50公尺處，伊當時看見金陵路之交通號誌已經顯示紅燈
    ，異議人才駕駛ZR-8796 號自用小客車穿越，伊當場開單舉
    發異議人等語；警員莊凱雯到庭結證稱：上開舉發之時，伊
    與凌宏達一起執行勤務，伊站在距離金陵路、建安路路口處
    約50公尺處，伊可以清楚看見金陵路之交通號誌，當時伊看
    見交通號誌已經顯示紅燈了，異議人才駕車通過，將異議人
    攔停後，異議人指稱現場另有車牌號碼7350-MN 車輛也有闖
    紅燈，所以伊就當場開單舉發該車牌號碼7350-MN 車輛等語
    ，參以上開警員與異議人均不認識，自無設詞誣攀之理，況
    於舉發時地確實尚有車牌號碼7350-MN 自小客車有闖紅燈之
    違規，有交通部公路總局新竹區監理所中壢監理站竹監壢字
    第0973004418號函、桃園縣政府警察局平鎮分局平警分交字
    第0976016200號函暨桃園縣政府警察局舉發違反道路交通管
    理事件通知單在卷可稽，足認警員凌宏達、莊凱雯於本院之
    證詞，堪可採信。故異議人於上開時、地確有「行經設有燈
    光號誌管制之路口闖紅燈」之違規行為，應堪認定。
  (三)異議人雖稱警員凌宏達、莊凱雯所站立之位置，距離路口14
    0、150 公尺，根本無法看見異議人違規闖越紅燈之燈號及
    停止線，應認本件舉發有誤云云，惟查：依警員凌宏達、莊
    凱雯所證述，渠等取締站立位置並非距離路口140 、150 公
    尺，而係約40至50公尺，渠等均有親眼看見異議人闖越紅燈
    之行為，參以警員依法執行交通取締之勤務，當不會故意站
    立在看不到交通號誌或停止線之位置，應係會站立在視角可
    及之角度，以方便取締交通違規，如此始符合常情，綜上足
    認異議人前揭辯稱，尚難可採。
五、綜上所述，異議人於上開時、地有「行經設有燈光號誌管制
    之路口闖紅燈」之違規行為既可認定，則原處分機關據此引
    用道路交通管理處罰條例第53條第1 項及第63條第1 項第3
    款等規定，裁處異議人罰鍰2700元，並記違規點數3 點，於
    法尚無不合。異議人指摘本件原裁決處分有所不當，經核並
    無理由，應予駁回。
六、據上論斷，應依道路交通案件處理辦法第19條，裁定如主文
    。
中    華    民    國    97    年    7     月    4    日
                      交通法庭    法  官  顏銀秋
上正本證明與原本無誤。
如不服本裁定應於送達後5日內向本院提出抗告狀。
中    華    民    國    97    年    7     月    4    日
                                  書記官  董明惠


司法院資訊處製作；財團法人民間司法改革基金會備份。
